【裁判字號】    98,訴,1008
【裁判日期】    980930
【裁判案由】    毒品危害防制條例
【裁判全文】
臺灣臺北地方法院刑事判決              98年度訴字第1008號
公  訴  人  臺灣臺北地方法院檢察署檢察官
被      告  甲○○
                    （現於臺灣台北看守所附設勒戒所執行觀
上列被告因違反毒品危害防制條例案件，經檢察官聲請以簡易判
決處刑（98年度偵字第8832號），本院受理後（98年度簡字第22
69號），認不宜逕以簡易判決處刑，經改依通常程序審理，被告
於準備程序進行中就被訴事實為有罪之陳述，由本院合議庭裁定
以簡式審判程序審理，判決如下：
    主  文
甲○○明知為禁藥而轉讓，處有期徒刑柒月。
    事  實
一、甲○○明知安非他命為毒品危害防制條例所規範之第二級毒
    品，並經行政院衛生署明令公告列為禁藥管理，不得非法轉
    讓，竟基於無償轉讓禁藥之犯意，於民國98年2 月中旬某日
    ，在其臺北縣新店市○○路691 號住處，將重量不詳之第二
    級毒品安非他命（無證據顯示逾毒品危害防制條例規定應加
    重之重量）無償提供給胞弟曾俊發施用。
二、案經臺北市政府警察局移送臺灣臺北地方法院檢察署檢察官
    偵查起訴。
    理  由
一、上開犯罪事實，業據被告甲○○於本院審理時坦承不諱，並
    經證人曾俊發於警詢時證述屬實，堪認被告之自白與事實相
    符。本件事證明確，被告轉讓禁藥之犯行，堪以認定。
二、按安非他命係毒品危害防制條例第2 條第2項第2款所規定之
    第二級毒品，並經行政院衛生署於75年7 月11日以衛署藥字
    第597627號重申公告禁止使用在案，迄未變更，仍應認屬藥
    事法第22條第1項第1款所列之禁藥。再按藥事法所規範者，
    係藥事之管理；所稱藥事，並非僅止於藥物（指藥品及醫療
    器材），尚包括藥商、藥局及其有關之事項，此觀該法第1
    條、第4 條之規定自明。而毒品未必係經公告之禁藥，禁藥
    亦未必為毒品，故毒品危害防制條例與藥事法二者，並無必
    然之特別法與普通法關係。是除轉讓之安非他命，其數量達
    行政院依毒品危害防制條例第8條第6項規定所訂定之標準，
    經依法加重該條第二項之法定刑後，較藥事法第83條第1 項
    之法定刑為重之情形外，因藥事法第83條第1項係於93年4月
    21日修正公布，同年月23日施行，為毒品危害防制條例第8
    條第2 項之後法，且為重法，自應優先適用藥事法處斷（最
    高法院97年度台非字第397 號刑事判決意旨亦同此見解）。
    故核被告轉讓安非他命之犯行，係犯藥事法第83條第1 項之
    轉讓禁藥罪。起訴書認被告係犯毒品危害防制條例第8條第2
    項之轉讓第二級毒品罪，尚有未洽，惟此部分業經公訴檢察
    官當庭補充主張藥事法第83條第1 項轉讓禁藥罪名，本院自
    當據以審判，並經本院於審理中當庭告知被告上開罪名。
三、爰審酌被告前有麻藥、偽造文書、毒品、贓物等前案紀錄（
    未構成累犯），此有臺灣高等法院被告前案紀錄表在卷可按
    ，素行不佳；其無視於國家防制毒品危害之禁令，竟轉讓禁
    藥（第二級毒品安非他命）給胞弟施用，不僅助長毒品氾濫
    ，戕害他人之身心發展，且足以使施用者導致精神障礙、性
    格異常，甚至造成生命危險之生理成癮性及心理依賴性，戕
    害國民身心健康；惟念其犯後坦承犯行，態度尚佳，以及轉
    讓禁藥之對象、次數均不多，學歷為高職畢業等一切情狀，
    量處如主文所示之刑，以示警惕。至警方於98年3 月26日20
    時30分許持本院搜索票至桃園縣中壢市○○○街3號7樓被告
    住處所搜索扣得之行動電話、安非他命、吸食器等物品，被
    告於本院訊問時供稱上開物品與前開轉讓禁藥給曾俊發之犯
    行均無涉等語，而依卷內事證，亦無法證實扣案物品與被告
    之本件犯行有關，自不得於本案中諭知沒收，附此敘明。
據上論斷，應依刑事訴訟法第273條之1第1項、第299條第1 項前
段，藥事法第83條第1 項，判決如主文。
本案經檢察官林冠佑到庭執行職務。
中    華    民    國    98    年    9     月    30    日
                  刑事第四庭    法  官  李明益
以上正本證明與原本無異。
如不服本判決應於收受送達後10日內向本院提出上訴書狀，並應
敘述具體理由；其未敘述上訴理由者，應於上訴期間屆滿後20日
內向本院補提理由書（均須按他造當事人之人數附繕本）「切勿
逕送上級法院」。
                                書記官  劉穗筠
中    華    民    國    98    年    9     月    30    日
附錄本案論罪科刑法條全文：
藥事法第83條
明知為偽藥或禁藥，而販賣、供應、調劑、運送、寄藏、牙保、
轉讓或意圖販賣而陳列者，處 7 年以下有期徒刑，得併科新臺
幣 5 百萬元以下罰金。
犯前項之罪，因而致人於死者，處 7 年以上有期徒刑，致重傷
者，處 3 年以上 12 年以下有期徒刑。
因過失犯第 1 項之罪者，處 2 年以下有期徒刑、拘役或科新臺
幣 30 萬元以下罰金。
第 1 項之未遂犯罰之。


司法院資訊處製作；財團法人民間司法改革基金會備份。
